【裁判字號】    96,訴,3705
【裁判日期】    970131
【裁判案由】    毒品危害防制條例
【裁判全文】
臺灣高雄地方法院刑事判決              96年度訴字第3705號
公  訴  人  臺灣高雄地方法院檢察署檢察官
被      告  甲○○
                    （現另案於臺灣高雄第二監獄執行中）
上列被告因違反毒品危害防制條例案件，經檢察官提起公訴（96
年度毒偵字第7372號），本院依簡式審判程序審理，判決如下：
    主  文
甲○○施用第一級毒品，累犯，處有期徒刑拾月，減為有期徒刑
伍月，如易科罰金，以新臺幣壹仟元折算壹日；扣案之第一級毒
品海洛因陸包（均含包裝袋，合計淨重拾玖點玖壹公克），沒收
銷燬之，空夾鏈袋拾參個，均沒收。又施用第二級毒品，累犯，
處有期徒刑肆月，減為有期徒刑貳月，如易科罰金，以新臺幣壹
仟元折算壹日；扣案第二級毒品甲基安非他命貳包（均含包裝袋
，驗後淨重分別為零點貳零柒公克、零點玖貳貳公克），沒收銷
燬之。應執行有期徒刑陸月，如易科罰金，以新臺幣壹仟元折算
壹日；扣案之第一級毒品海洛因陸包（均含包裝袋，合計淨重拾
玖點玖壹公克）、第二級毒品甲基安非他命貳包（均含包裝袋，
驗後淨重分別為零點貳零柒公克、零點玖貳貳公克）沒收銷燬之
，空夾鏈袋拾參個，均沒收。
    事  實
一、甲○○前於民國92年間因施用毒品案件，經本院以92年度毒
    聲字第5785號裁定送觀察、勒戒後，認無繼續施用毒品之傾
    向，於92年12月2 日觀察、勒戒執行完畢釋放，由臺灣高雄
    地方法院檢察署檢察官於92年12月17日以92年度毒偵緝字第
    757 號不起訴處分確定。嗣於94年間，因施用毒品案件，經
    本院以94年度訴字第1662號判決判處應執行有期徒刑7 月確
    定，於95年9 月8 日因縮短刑期假釋出監，於95年9 月19日
    保護管束期滿未經撤銷視為執行完畢。詎仍未戒除施用毒品
    之習性，於上開觀察、勒戒執行完畢釋放後5 年內，復分別
    基於施用第一級毒品海洛因及第二級毒品甲基安非他命之犯
    意，於96年2 月15日8 時許在高雄市○鎮區○○里鎮○路38
    號住處，以安非他命置入玻璃球燒烤方式，施用第二級毒品
    甲基安非他命1 次，及於同日12時許在上開住處，以將海洛
    因摻入香煙燃燒吸食煙氣方式，施用第一級毒品海洛因1 次
    。嗣於同日16時38分許，在高雄市前鎮區○○○路與鎮中路
    口，因行跡可疑為警趨前攔檢盤查，甲○○即騎乘機車逃逸
    ，於逃逸過程中並丟棄海洛因1 包，為警拾得，經警沿途追
    趕，於同日16時40分許，在高雄市○鎮區○道二街27號前當
    場逮捕，並另扣得海洛因5 包（上開海洛因共6 包，合計淨
    重19.91 公克）、甲基安非他命2 包（驗後淨重分別為0.20
    7 、0.922 公克）及空夾鏈袋13個，復經其同意採集尿液檢
    體送驗呈嗎啡及甲基安非他命陽性反應，始悉上情。
二、案經高雄市政府警察局前鎮分局報請臺灣高雄地方法院檢察
    署檢察官偵查起訴。
    理  由
一、本案被告甲○○所犯為死刑、無期徒刑或最輕本刑為3 年以
    上有期徒刑以外之罪，其於準備程序中就被訴事實為有罪之
    陳述，經審判長告知簡式審判程序之旨，並聽取公訴人之意
    見後，依刑事訴訟法第273 條之1 第1 項規定，裁定由受命
    法官獨任進行簡式審判程序，合先敘明。
二、被告甲○○前於92年間因施用毒品案件，經本院以92年度毒
    聲字第5785號裁定送觀察、勒戒後，認無繼續施用毒品之傾
    向，於92年12月2 日觀察、勒戒執行完畢釋放，由臺灣高雄
    757 號不起訴處分確定。嗣於94年間，因施用毒品案件，經
    本院以94年度訴字第1662號判決判處應執行有期徒刑7 月確
    定，於95年9 月8 日因縮短刑期假釋出監，於95年9 月19日
    保護管束期滿未經撤銷視為執行完畢。復於前揭觀察、勒戒
    執行完畢釋放後5 年內，再犯本案施用毒品罪，業已符合93
    年1 月9 日施行後之毒品危害防制條例第23條第2 項規定「
    於強制戒治執行完畢釋放後，5 年內再犯施用毒品之罪」之
    起訴要件，依法應予追訴論科。
三、上揭犯罪事實，業據被告於本院審理時供認不諱，且被告經
    警採尿送驗結果，呈嗎啡及甲基安非他命陽性反應等情，有
    高雄市政府警察局前鎮分局查獲煙毒麻醉藥品案件犯罪嫌疑
    姓名對照表（見警卷第23頁）、濫用藥物尿液檢體監管紀錄
    表、高雄市立凱旋醫院濫用藥物尿液檢驗報告（見96年毒偵
    字第2514號卷第4 至5 頁）各1 份在卷足憑，並有白色粉末
    6 包、白色結晶體2 包及空夾鏈袋13個扣案可按。上開扣案
    之白色粉末6 包，經送檢驗結果，確係第一級毒品海洛因成
    分（合計淨重19.91 公克）；上開扣案白色結晶體2 包，經
    送檢驗結果，確係第二級毒品甲基安非他命成分（驗後淨重
    分別為0.207 、0.922 公克），亦分別有法務部調查局鑑定
    書、高雄市立凱旋醫院濫用藥物成品檢驗鑑定書（見本院卷
    第24至25頁）各1 份在卷可證。足徵被告之任意性自白核與
    事實相符，應堪信為真實。
四、查海洛因及甲基安非他命分別為毒品危害防制條例第2 條第
    2 項第1 、2 款所定之第一級與第二級毒品，均不得施用、
    持有。核被告所為，係犯同條例第10條第1 項之施用第一級
    毒品罪及同條第2 項之施用第二級毒品罪。被告持有海洛因
    及甲基安非他命進而施用，其持有之低度行為均應為施用之
    高度行為所吸收，不另論罪。被告所犯上開二罪，犯意各別
    ，犯罪構成要件互殊，應予分論併罰。又被告有事實欄所載
    之前案紀錄，甫於95年9 月19日保護管束期滿未經撤銷視為
    執行完畢之事實，有臺灣高等法院被告前案紀錄表1 份在卷
    可參，其於有期徒刑執行完畢後5 年內，再故意犯本案有期
    徒刑以上之罪，為累犯，應依刑法第47條第1 項規定加重其
    刑。爰審酌被告施用毒品足以戕害身心健康，滋生其他犯罪
    ，惡化社會治安，其經觀察、勒戒後，並經本院判刑後，仍
    再度施用毒品，顯見其戒毒之意志不堅，自制力不佳，應有
    入監矯治之必要，惟念及被告施用毒品，戕害己身，本質上
    屬於自戕行為，且其犯後已坦承犯行，態度尚可等一切情狀
    ，量處如主文所示之刑，以示懲儆。又本件被告行為時係在
    96年4 月24日以前，合於中華民國九十六年罪犯減刑條例之
    規定，減其宣告刑2 分之1， 並諭知易科罰金之折算標準，
    以啟自新。
五、扣案之白色粉末6 包，經送檢驗結果確係第一級毒品海洛因
    ；扣案之白色結晶體2 包，經送檢驗結果，確係第二級毒品
    甲基安非他命成分，已如上述，又前開第一級毒品海洛因、
    第二級毒品甲基安非他命之包裝袋因包覆毒品，其上顯留有
    該毒品之殘渣，衡情自難與之剝離，亦應整體視之為毒品，
    連同該包裝袋併予宣告沒收銷燬之。此外，鑑驗耗用之海洛
    因、甲基安非他命既已滅失，自無庸宣告沒收銷燬。另扣案
    之空夾鏈袋13個經送驗結果，雖係呈海洛因、甲基安非他陰
    性反應，有高雄醫學大學附設中和紀念醫院檢驗報告（見本
    院卷第28頁）1 份在卷足憑，然該等物品係被告所有，供作
    施用第一級毒品海洛因時供放糖磨成粉末加入海洛因稀釋之
    用，業據被告供承在卷（見本院卷第49頁），爰均依刑法第
    38條第1 項第2 款規定，併予宣告沒收。
據上論斷，應依刑事訴訟法第273 條之1 第1 項、第284 條之1
、第299 條第1 項前段，毒品危害防制條例第10條第1 項、第2
項、第18條第1 項前段，刑法第11條、第41條第1 項前段、第2
項、第47條第1 項、第51條第5 款、第38條第1 項第2 款，中華
民國九十六年罪犯減刑條例第2 條第1 項第3 款、第7 條、第9
條，判決如主文。
本案經檢察官乙○○到庭執行職務。
中    華    民    國    97    年     1    月    31    日
                  刑事第二庭    法  官  曾子珍
以上正本證明與原本無異。
如不服本判決應於收受本判決後10日內向本院提出上訴書狀，並
應敘述具體理由，如未敘述上訴理由者，應於上訴期間屆滿後20
日內補提理由書狀於本院（均須按他造當事人之人數附繕本）「
切勿逕送上級法院」。
中    華    民    國    97    年     1    月    31    日
                                書記官  王翌翔
附錄本判決論罪之法條：
毒品危害防制條例第10條第1 項、第2 項
施用第一級毒品者，處六月以上五年以下有期徒刑。
施用第二級毒品者，處三年以下有期徒刑。


司法院資訊處製作；財團法人民間司法改革基金會備份。
